* SIM-06_calibrated_transient_33V.asc
VBAT N034 0 {VINTEST} AC 0
RFB1 OUT FB 15k
RFB2 N022 0 28759.8
V5 VIN 0 2.5 AC 0
RLOAD OUT 0 R=3.3/table(time,0,0.1,80m,0.1,80.001m,1,120m,1,120.001m,0.1,160m,0.1)
CLOAD N016 0 1µ
R§ESR OUT N016 1
XU1 VREF 0 VREF TL431
C7 VREF 0 6.8µ
V10 VAR 0 PWL(0 50 32m 50 32.001m 5 35m 5 35.001m 50) AC 0
Q4 N040 N033 N029 0 CA3096P
Q5 N039 N032 N027 0 CA3096P
R3 N021 N019 5.6k
R4 VEE N017 560
Q8 N028 N019 N017 0 BC556B
Q9 N019 N017 VEE 0 BC556B
Q2 N039 N039 N048 0 CA3096N
Q1 N040 N039 N044 0 CA3096N
R1 N029 N028 200
R2 N028 N027 200
R5 N055 0 270
R6 N056 0 270
R8 0 N021 5.6k
C1 VEE N021 100n
XLGS N033 FB lg_single params: lg_single=lg
C3 OUT FB 100p
R14 N054 0 100
R15 N009 N038 10
Q14 0 N036 N037 0 BC807-40
R9 N043 N047 5.6k
R10 0 N050 1.2k
R13 VEE N043 5.6k
C4 0 N043 100n
Q12 N018 N018 N012 0 CA3096P
Q13 N036 N018 N013 0 CA3096P
R12 0 N053 270
Q16 N037 N018 N014 0 CA3096P
C5 N035 N040 3.9n
R18 VEE N012 100
R19 VEE N013 100
R20 VEE N014 100
Q17 N037 N018 N015 0 CA3096P
R21 VEE N015 100
Q6 N047 N050 0 0 CA3096N
Q10 N042 N047 N050 0 CA3096N
Q15 N018 N047 N053 0 CA3096N
Q7 VEE N040 N042 0 CA3096N
Q11 N036 N042 N054 0 CA3096N
Q3 N048 N044 N055 0 CA3096N
Q22 N044 N044 N056 0 CA3096N
R23 N003 N002 5.6k
R24 VCTRL N001 270
Q23 VREF N002 N001 0 BC556B
Q24 N002 N001 VCTRL 0 BC556B
R26 0 N003 5.6k
R25 OUT N008 0.1
XU4 N010 N011 VEE 0 N020 LM324
XU7 N060 N059 VEE 0 N057 LM324
XU9 N062 N060 VEE 0 N060 LM324
R27 N008 N010 1k
R28 N010 0 10k
R29 OUT N011 1k
R32 N011 N020 10k
C8 N011 N020 100p
R36 VREF N062 10k
R37 0 N062 15k
XU8 N022 N030 0 2N7000/PLP
Q26 N008 N009 VCTRL 0 TIP42C
R7 N036 N035 2k
D4 N040 N061 1N5819
C6 N058 N057 4.7n
R16 N059 N058 1.6k
R31 N020 N059 10k
R30 N057 N061 510
C9 N008 N009 33n
R33 FB N022 14846.5
XU5 VCTRL N066 VEE irf7328
R51 VCTRL N009 7.5k
R52 N052 0 20k
R53 N038 N041 20k
XU2 N037 N041 N038 irf7328
M3 N049 N052 0 0 IRFZ44N
R54 N041 N049 10
XU3 N088 COMP VEE 0 N087 LM339
R11 N052 TTL 100
D1 0 N052 CDZV12B
R49 VEE N087 15k
C13 N087 0 330n
R45 VEE N089 100k
XU6 N084 N089 VEE 0 LDO_2 LM339
R48 N084 N087 10k
R50 LDO_2 N084 10Meg
R55 VEE LDO_2 3.3k
R56 N089 N098 51k
XU11 N093 N098 VEE 0 TL_1 LM339
R57 TL_1 N093 10Meg
R58 VEE TL_1 3.3k
R59 N098 0 51k
R60 N030 0 20k
D6 0 N030 CDZV12B
R41 N005 VEE 5.6k
D3 0 N005 CDZV10B
R65 0 N088 15k
R66 N088 VCTRL 20k
Q19 N066 N064 VEE 0 BC557B
R34 VEE N064 4.7k
D2 N066 VEE TDZV16
R35 N066 0 10k
Q21 N064 N070 N073 0 BC547B
C10 VCTRL N070 1µ
R38 N073 0 10k
R39 N070 0 10k
C11 VCTRL 0 10µ
R44 N093 N087 10k
XU13 N006 N007 0 2N7000/PLP
R46 N007 0 20k
R47 N007 TL_1 100
D9 0 N007 CDZV12B
M1 N004 N005 0 0 IRFZ44N
R42 N006 N005 100
R64 VREF N004 1
R67 N032 VREF 7.5k
XU15 N086 COMP VEE 0 1 LM339
D8 VREF N002 1N5819
D10 N002 N001 1N5819
C2 VCTRL N003 100n
XU16 COMP 0 COMP TL431
C14 COMP 0 1µ
R22 N071 N067 5.6k
R72 VEE N065 270
Q18 COMP N067 N065 0 BC556B
Q20 N067 N065 VEE 0 BC556B
R73 0 N071 5.6k
D11 COMP N067 1N5819
D12 N067 N065 1N5819
C15 VEE N071 100n
D13 N008 VCTRL 1N5819
RFB3 N091 0 6.8k
R68 VEE N086 100k
R70 N086 N091 75k
R75 N096 VEE 7.5k
XU14 N097 N099 0 2N7000/PLP
R76 N099 0 68k
R77 N099 1 680
M4 N094 N096 0 0 IRFZ44N
R78 N097 N096 100
R79 N091 N094 100
C17 N097 N099 100n
XU12 COMP N085 VEE 0 2 LM324
RFB4 N090 0 2k
R17 VEE N085 100k
R69 N085 N090 29k
R71 N095 VEE 4.7k
M5 N092 N095 0 0 IRFZ44N
R81 2 N095 100
R82 N090 N092 100
R74 VEE 1 3.3k
Q25 N068 N072 N074 0 BC547B
Q27 N074 N075 N077 0 BC547B
Q28 N077 N078 0 0 BC547B
Q29 TTL N069 0 0 BC547B
R83 VEE N068 10k
R84 VEE TTL 1.6k
R85 N072 LDO_2 47k
R86 N075 2 47k
R87 N078 1 47k
R88 N069 N068 10k
R89 N076 N079 330
D14 N079 0 NSCW100
Q30 VEE TTL N076 0 BC547B
R90 N072 0 100k
R91 N075 0 100k
R92 N078 0 100k
R93 N069 0 100k
D15 0 N096 CDZV12B
D16 0 N095 CDZV12B
R94 TTL 0 100k
C12 N092 N095 22n
C16 N075 0 10n
C18 N072 0 10n
XU17 VBAT N063 VEE irf7328
D17 N063 VEE TDZV16
R80 N063 0 10k
J3 OUT N026 0 J175
R99 N026 0 1Meg
XU10 NC_01 N045 0 NC_02 0 NC_03 NC_04 VEE LTC1044
D5 VEE N046 1N5819
D7 N046 VDOBL 1N5819
C19 N046 N045 10µ
C20 VDOBL 0 10µ
R63 N026 N025 100k
XU20 N024 0 N031 TL431
R98 OUT N031 2k
R100 VDOBL N024 3.3k
XU18 TTL N024 VDOBL 0 N025 LM193
R61 VDOBL N025 5.6k
J1 VCTRL N082 0 J175
R40 N082 0 1Meg
R43 N082 N081 100k
XU19 N080 0 N083 TL431
R95 VCTRL N083 2k
R96 VDOBL N080 3.3k
XU21 LDO_2 N080 VDOBL 0 N081 LM193
R97 VDOBL N081 5.6k
D18 N051 VDOBL CDZV36B
R101 N051 0 470
XU22 VDOBL N051 0 2N5061
C21 N051 0 22n
D19 N007 2 1N4148
SWLOAD N034 VBAT N023 0 SWLOAD
V1 N023 0 PWL(0 0 5m 0 5.001m 5)

* block symbol definitions
.subckt lg_single A B
Ii 0 X AC {u(lg_single)}
Vi X A AC {u(-lg_single)}
VBUFFER B X 0
.ends lg_single

.model D D
.lib standard.dio
.model NPN NPN
.model PNP PNP
.lib standard.bjt
.model NJF NJF
.model PJF PJF
.lib standard.jft
.model NMOS NMOS
.model PMOS PMOS
.lib standard.mos
.tran 0 160m 0 2u
.lib TL431.sub
* .dc V3 0 20 100m
* .ac dec 20 0.1 60Meg
.lib CA3096.lib
.lib opamp.lib
* .dc V10 10m 150
.lib phil_fet.lib
.options srcsteps=0
.param lg = 0 ; zero value turns off probe
* .step param lg list -1 1
.lib nat_semi.lib
.lib phil_bjt.lib
.lib darlngtn.lib
.lib irf7328.spi
.lib pwrbjt.lib
* UVLO
* OVLO
* TIME DELAY
* POLARITY PROTECTION + SLOW START
* VREF SEQUENCER
* LDO ENABLE - UVLO/OVLO AND TIME DELAY\nADDITIONAL LED INDICATOR
* VREF REGULATOR
* IRF4905
* SHUNT BOOST
.lib LM311.sub
.inc scr.txt
* FUSE
* Diodo se coloca en caso de OVLO = True y el Feedback \nquiere seguir a la referencia de 2.5V pero Vout = 0V entonces el Ampli \nde Error compensa haciendo circular una corriente excesiva a través\ndel Buffer entre Par Diferencial y Emisor Común.
* VCTRL se justifica en el transistor de paso debido a que valores\nelevados de VIN, durante el encedido, pueden generar transitorios \nperjudiciales sobre la carga.
* El jfet cumple la función de definir la tensión GND sobre la salida\npara evitar valores de tensión flotantes debido a las cargas de los\ncapacitores.
; ---------------------------
; Global parameters (common)
; ---------------------------
.param VOUTNOM=5
.param TOL=0.02
.param VOUTMIN = {VOUTNOM*(1-TOL)}
; Default conditions (edit as needed)
.param VBATDC=12
.param RLOADVAL=3.3
.options plotwinsize=0
.param VSW_VT=2.5
.model SWLOAD SW(Ron=10m Roff=1e9 Vt={VSW_VT} Vh=-0.2)
.param VINTEST=8
.temp 27
.save V(VBAT) V(VCTRL) V(OUT) V(TTL) V(COMP) V(VREF) I(RLOAD)
.meas tran VOUT_AVG AVG V(OUT) FROM 70m TO 80m
.meas tran VOUT_MIN MIN V(OUT) FROM 70m TO 80m
.meas tran VOUT_MAX MAX V(OUT) FROM 70m TO 80m
.meas tran ENABLE_MIN MIN V(TTL) FROM 70m TO 80m
.meas tran IOUT_AVG AVG I(RLOAD) FROM 70m TO 80m
BRES SIM06_TIMESTEP 0 V=table(time,0,0,79.99m,0,80.2m,210,119.99m,210,120.2m,420,160m,420) tripdv=0.001 tripdt=20n
.lib AO3401A.mod
.lib phil_fet.lib
.lib LTC1044.sub
.lib TL431.sub
.backanno
.end
